
```{r}
library(bslib)
options(scipen = 99) # me-non-aktifkan scientific notation
library(tidyverse) # koleksi beberapa package R
library(dplyr) # grammar of data manipulation
library(readr) # membaca data
library(ggplot2) # plot statis
library(plotly) # plot interaktif
library(glue) # setting tooltip
library(scales) # mengatur skala pada plot
library(DT) #menampilkan dataframe
library(shiny)
library(shinydashboard)
library(rworldmap)
library(tidyverse)
library(countrycode)
library(XML)
library(maps)
library(scales)
```


```{r}
ds <- read_csv("ds_salaries.csv")
ds
glimpse(ds)
```

server
```{r}
#server
ds_clean <- ds %>% 
  mutate( across(
        .cols = everything(),
        ~str_replace( ., "EN", "Entry-Level"))
        ) %>%
  mutate( across(
        .cols = everything(),
        ~str_replace( ., "MI", "Mid-Level"))
        ) %>%
  mutate( across(
        .cols = everything(),
        ~str_replace( ., "SE", "Senior-Level"))
        ) %>%
  mutate( across(
        .cols = everything(),
        ~str_replace( ., "EX", "Executive-Level"))
        ) %>% 
  mutate(
    experience_level = as.factor(experience_level),
    employment_type = as.factor(employment_type),
    job_title = as.factor(job_title),
    salary_currency = as.factor(salary_currency),
    employee_residence = as.factor(employee_residence),
    remote_ratio = as.factor(remote_ratio),
    company_location = as.factor(company_location),
    company_size = as.factor(company_size),
    salary = as.double(salary),
    salary_in_usd = as.double(salary_in_usd),
    company_country = countrycode(company_location, "iso2c", "country.name"),
    region = as.factor(company_country)
    ) %>% 
  select(-c(...1)) %>% 
  drop_na()
  
ds_clean
glimpse(ds_clean)

nrow(ds_clean)


```

top10 company location
```{r}
#top 10 data science company location
top10_loc <- ds_clean %>% count(company_location) %>% arrange(desc(n)) %>% head(10)
top10_loc
```

top10 job title - done
```{r}
#top 10 job title halaman 2
top10_title <- ds_clean %>% count(job_title) %>%
  arrange(desc(n)) %>% 
  mutate(label = glue("Job Title: {job_title}
                      Number of Sample: {n} persons ")) %>% 
  head(10)

#create plot
plot2 <- top10_title %>% 
  ggplot(aes(x = n,
             y = reorder(job_title, n),
             fill = n,
             text = label)) +
  geom_col() +
  scale_fill_gradient(low = "black", high = "red") +
  theme_minimal() +
  theme(legend.position = "none") +
  labs(title = 'Top 10 Data Science Job Title Worldwide',
       subtitle = "This plot shows the Job Title of Data Scientist worldwide",
       x = 'Number of Person',
       y = NULL)

plot2
ggplotly(plot2, tooltip = "text")

```

DONE
2 selectinput dgn filter pertama country, filter kedua job title yg ada dari country. Plot nya adalah bar plot, dgn axis x adalah job title yg available dari country tersebut, dan y adalah jumlah orang (number of people)
```{r}
#code untuk select country and role
ds_countryrole <- ds_clean %>%
  select(c(12, 4)) %>%
  group_by(company_country) %>% 
  count(job_title) %>% 
  mutate(
    company_country = as.factor(company_country),
    job_title = as.character(job_title),
    n = as.double(n)) %>% 
  arrange("company_country") %>%
  mutate(across(everything(), ~ ifelse(is.na(.), 0, .))) %>% 
  mutate(label = glue("Job Title: {job_title}
                      Number of Sample: {n} persons "))
    
    plot2b <- ds_countryrole%>% 
      ggplot(aes(x = n,
                 y = reorder(job_title, n),
                 fill = n,
                 text = label)) +
      geom_col() +
      scale_fill_gradient(low = "black", high = "red") +
      theme_minimal() +
      theme(legend.position = "none") +
      labs(title = 'Data Science Job Title by Country',
           x = 'Number of Person',
           y = NULL)
    
    plot2b
    ggplotly(plot2b, tooltip = "text")

```

HELP!!!!
goal : interactive map dgn tooltip, menunjukkan peta dan warna akan menjadi lbh gelap saat negara tsb punya banyak company (company_location)
Saat mapdata di left_join dgn mapdata, sepertinya menjadi masalah karena dataframe nya jd berantakan (jumlah negara nya dari 50 jadi 44000 an).. saat plotting dgn ggplot, max company juga jadi nya di 30, padahal di US ada 355
```{r}
#map of company location
no_of_companies <- aggregate(ds_clean$company_country, list(ds_clean$company_country), table)

no_of_companies <- no_of_companies %>% 
  rename(
    region = Group.1,
    Number_of_companies = x
    )

no_of_companies

map_data <- read.csv("https://raw.githubusercontent.com/plotly/datasets/master/2014_world_gdp_with_codes.csv")
map_data<-left_join(map_data,no_of_companies,by=c("COUNTRY"="region"))
map_data<-na.omit(map_data)
map<-plot_ly(map_data, type='choropleth', locations=map_data$CODE, z=map_data$Number_of_companies, text=map_data$COUNTRY, colorscale="Cividis", reversescale = T) %>%
layout(title = "Number of companies employing Data Scientist")
map

ggplotly(map)

```


CANCEL
salary analysis
goal : membuat sebuah barplot dgn selectinput (input pertama by country, lalu input kedua adalah experience yg ada di country tsb). untuk selectinput nya sdh jadi di UI, lalu nanti saat dipilih, axis x = title2 yang ada di negara tsb, axis y adalah usd salary. barplot nya nanti bs menunjukkan max, min, dan average dari title tsb (di beberapa negara, ada experience dan title yang sama lebih dari 1, tapi gaji nya berbeda)

kendala : codingnya ga paham sama sekali
```{r}
ds_salary <- ds_clean %>% 
  select(c(2,4,7,12)) %>% 
  rename(
    country = company_country,
    USDsalary = salary_in_usd,
    title = job_title,
    experience = experience_level) %>% 
  arrange(country)

plot3 <- ggplot(#ds_salary[which(ds_salary$Country == "Algeria")],
  ds_salary, 
  aes(x = title, y = USDsalary/1000, text = round(USDsalary/1000, 0))) +
  geom_boxplot(outlier.shape = NA) +
  theme_minimal() +
  theme(axis.text.x = element_text(angle = 90)) +
  labs(title = "Salary based on Job Title in USD ($k)",
       x = NULL,
       y = "salary ($k)") +
  scale_y_continuous(labels = dollar_format())

ggplotly(plot3, tooltip = "text")

  ds_salary <- ds_clean %>% 
    select(c(2,4,7,12)) %>% 
    rename(
      country = company_country,
      USDsalary = salary_in_usd,
      title = job_title,
      experience = experience_level) %>% 
    arrange(country)
  
  country_data <- reactive({
   test <-ds_salary %>% 
      filter(Country == input$country)
      print(test)})
  
  output$salary_analysis <- renderPlotly({
    plot3 <- ggplot(country_data(), aes(x = title, y = USDsalary/1000, text = round(USDsalary/1000, 0))) +
      geom_boxplot(outlier.shape = NA) +
      theme_minimal() +
      theme(axis.text.x = element_text(angle = 90)) +
      labs(title = "Salary based on Job Title in USD ($k)",
           x = NULL,
           y = "salary ($k)") +
      scale_y_continuous(labels = dollar_format())
    
    ggplotly(plot3, tooltip = "text")
    
  })
  
  
  
  
    #observe({
    #x <- input$country
    #y <- ds_salary %>% 
     # filter(country == x) %>% 
#      group_by(title) %>% 
 #     summarise()
    
  #  updateSelectInput(session, "title", "Job Title", choices = y)
  


```



DONE
remote work trend analysis, nanti pakai checkbox input, isi checkbox input nya no remote work, partial remote, sama full remote. Untuk x axis nya nanti tahun 2020, 2021, 2022
goal : Data yang ditampilin saat di tick adalah 3 bar buat nunjukkin trend remote_ratio 2020 -2022 tapi dalam bentuk percentage

yang kurang: bikin percentage tiap remote_ratio type per year
```{r}
# remote work trend analysis, nanti pakai checkbox input, isi checkbox input nya no remote work, partial remote, sama full remote. Untuk x axis nya nanti tahun 2020, 2021, 2022. Data yang ditampilin saat di tick adalah 3 bar buat nunjukkin trend remote_ratio 2020 -2022 tapi dalam bentuk percentage

sum(remotework$work_year == 2020)
sum(remotework$work_year == 2021)
sum(remotework$work_year == 2022)

ds_remotework <- ds_clean %>% 
  select(c(1, 9)) %>% 
  mutate(
    remote_ratio=case_when(
    remote_ratio=="0" ~ "No remote",
    remote_ratio=="50" ~ "Partial remote",
    remote_ratio=="100" ~ "Full remote")) %>%
  group_by(work_year, remote_ratio) %>% 
  tally() %>%
  mutate(percentage = round(n/sum(n), 3),
         in_percent = percentage*100,
         work_year = as.factor(work_year),
         remote_ratio = as.factor(remote_ratio)) %>% 
  mutate(label = glue("Remote Ratio: {remote_ratio}
                      Percentage: {in_percent}%
                      Number of People: {n} people")) %>% 
  arrange(remote_ratio) 

ds_remotework

"plotremoteratio <- ds_remotework %>%
  ggplot(aes(x = work_year,
             y = in_percent,
             fill = remote_ratio,
             text = label)) +
  geom_bar(aes(group = remote_ratio), stat = "identity") +
  theme_minimal() +
  scale_fill_brewer(palette = "Pastel1") +
  labs(title = 'Remote work ratio',
           x = NULL,
           y = 'Percentage') +
  guides(fill=guide_legend("Remote Ratio")) +
  ylim(0,100)

ggplotly(plotremoteratio, tooltip = "text")"


plotremoteratio2 <- ds_remotework %>% 
       ggplot(aes(x = work_year,
                  y = in_percent,
                  text = label)) +
       geom_line(aes(group = remote_ratio, col = remote_ratio)) +
       geom_point() +
       theme_minimal() +
       labs(title = 'Remote work ratio',
            x = NULL,
            y = 'Percentage') +
       guides(fill=guide_legend("Remote Ratio")) +
  ylim (0,100)
  
ggplotly(plotremoteratio2, tooltip = "text")
  
#yang kurang : bikin percentage tiap remote_ratio type per year
```

